# 请教陈版：关于长期股权投资成本的问题

提问人：fanxu7788 时间：2013-09-12 17:13:04
假设价格公允，单体报表应按取得成本价 800 入账

回答人：chenyiwei
赞同。不属于企业合并，按照长期股权投资准则第四条规定，以实际支付的对价款作为初始投资成本。

提问人：61309 时间：2013-09-17 10:31:39
陈版，就上述那个案例所述，P公司在购买S1时，对S1的长期股权投资以取得时的S1公司的归属于母公司的净资产金额确定。S1公司的归属于母公司的净资产金额是合并报表数据，而P公司是购买S1公司法人实体的股权，为什么不是按照S1个别报表的净资产来确定长期股权投资成本，在P公司合并S1（包括S2)报表时，才需要考虑S1归属母公司的净资产呢？

回答人：chenyiwei
这是因为：从经济实质分析，P取得了S1的控制权也就同时取得了S2的控制权，即合并对象是（S1+S2）这个经济主体，所以按照该经济主体的帐面净资产为基础确认长期股权投资成本。